---
title: "Asignar tamaño de muestra de UPMs en cada Panel"
author: "José Fernando Zea"
date: "2024-11-04"
output: html_document
---

```{r setup, include=FALSE}
knitr::opts_chunk$set(echo = TRUE)
```


```{r}
library(dplyr)
library(writexl)
```


```{r}
setwd("scripts")
source("utils_minimal_block500.R")
source("utils_row_500.R")
source("utils_test_contigous500.R")
source("panel500.R")

# Nos traemos los siguientes dataframes:
# df_paneles1raFila_HijosNoRefresco
# df_panelesRefresco_Hijos
# df_panelesSustituidos_Hijos
source("lectura_insumos_esquema_rotacion.R")
```

Traemos la asignación del tamaño de muestra  trimestral por estrato: 


```{r}
setwd("output/Resultados/2.AsignacionTamMuestra15Paneles_NumeroAleaPareto")
df_asignacionMuestra15paneles_Trimestre <- readRDS("df_asignacionMuestra15paneles_Trimestre.Rds") # 
```

Leemos cuales son los paneles pivotales:

```{r}
df_pivote_noRefresco <- data.frame(panel_pivote = unique(df_paneles1raFila_HijosNoRefresco$panel_pivote))
df_pivote_Refresco <- data.frame(panel_pivote = unique(df_panelesRefresco_Hijos$panel_pivote))
```




# Asignación de tamaño de muestra de cada panel (tanto original como de refresco)


Pivote refresco:  "C03" "D08" "E13" "F09" "J05" "L06" "M11"

En cada estrato asignaremos el tamaño de muestra de los paneles pivote de no refresco, para los paneles pivote de refresco se deberá asignar el mismo tamaño del panel saliente.



```{r}
vctr_estratos <- unique(df_asignacionMuestra15paneles_Trimestre$estrato) %>% sort()
num_estratos <- length(vctr_estratos)
lst_asignaNumUPMPanelNoRefrescoXEstrato <- vector(mode = "list", length = num_estratos)
lst_asignaNumUPMPanelRefrescoXEstrato <- vector(mode = "list", length = num_estratos)

set.seed(30092024)
semillas <- sample(1:1000, num_estratos)
for(i in 1:num_estratos){
  temp_tamEstrato <- df_asignacionMuestra15paneles_Trimestre %>% filter(estrato == vctr_estratos[i])

  # Seleccionamos aleatoriamente el número de paneles grandes y pequeños en los paneles pivotales
  set.seed(semillas[i])
  temp_asignaNumUPMPanelPivotalXEstrato <- df_pivote_noRefresco %>% 
    mutate(aleatorio = runif(nrow(df_pivote_noRefresco))) %>% arrange(aleatorio)
  temp_asignaNumUPMPanelPivotalXEstrato$n_UPMsXPanel <- NA_integer_
  
  if(df_asignacionMuestra15paneles_Trimestre$num_panelesGrandes[i] >= 1){
  temp_asignaNumUPMPanelPivotalXEstrato$n_UPMsXPanel[1:df_asignacionMuestra15paneles_Trimestre$num_panelesGrandes[i]] <- df_asignacionMuestra15paneles_Trimestre$NumPSU_panelesGrandes[i]
  temp_asignaNumUPMPanelPivotalXEstrato$n_UPMsXPanel[(df_asignacionMuestra15paneles_Trimestre$num_panelesGrandes[i]+1):15] <- df_asignacionMuestra15paneles_Trimestre$NumPSU_panelesPequenos[i]
  }
  
  if(df_asignacionMuestra15paneles_Trimestre$num_panelesGrandes[i]  == 0){
  temp_asignaNumUPMPanelPivotalXEstrato$n_UPMsXPanel[1:15] <- df_asignacionMuestra15paneles_Trimestre$NumPSU_panelesPequenos[i]
  }
  
  
  temp_asignaNumUPMPanelPivotalXEstrato <- temp_asignaNumUPMPanelPivotalXEstrato %>% arrange(panel_pivote)
  temp_asignaNumUPMPanelPivotalXEstrato$aleatorio <- NULL

# # Ejemplo    
#      panel_pivote n_UPMsXPanel
# 1           A01           21
# 2           B01           21
# 3           C01           21
# 4           D01           21
# 5           E01           21
# 6           F01           20
# 7           G01           21
# 8           H01           21
# 9           I01           21
# 10          J01           21
# 11          K01           21
# 12          L01           21
# 13          M01           20
# 14          N01           21
# 15          O01           21
  
  
  # Heredar tamaño de los paneles pivotales (primera fila) que no son de refresco a los paneles
  # hijos que no son de refrescos
  temp_tamPanelesNoRefrescoNoPivotales <- left_join(df_paneles1raFila_HijosNoRefresco, 
                                                    temp_asignaNumUPMPanelPivotalXEstrato,
                                                    by = "panel_pivote") %>% 
    select(panel_derivado, n_UPMsXPanel) %>% rename(panel = panel_derivado)
  
  names(temp_asignaNumUPMPanelPivotalXEstrato)[1] <- "panel"
  
  # Este archivo contiene consolidado el tamaño de los paneles que no son de refresco
  temp_asignaNumUPMPanelNoRefrescoXEstrato <-  bind_rows(temp_asignaNumUPMPanelPivotalXEstrato, 
                                                         temp_tamPanelesNoRefrescoNoPivotales) %>% 
    arrange(panel)
  
  
 
   # Ahora le asigno a los paneles de refresco el tamaño de muestra
  # Ojo por que lo primero es asignar los tamaños de muestra de los paneles de refresco pivotales
  
  df_panelSustituido_PivotalRefresco <- df_panelesSustituidos_Hijos %>% 
   group_by(panel_sustituye) %>% mutate(ranking = row_number()) %>%
    filter(ranking == 1) %>% select(-ranking)
  
  # Se calcula el número de UPMs de los primeros paneles pivotales de refresco de cada columna
  df_TampanelSustituido_PivotalRefresco <- df_panelSustituido_PivotalRefresco %>% 
    left_join(temp_asignaNumUPMPanelNoRefrescoXEstrato, by = c("panel_sustituye" = "panel")) %>% ungroup()
  
  df_TampanelSustituido_PivotalRefresco <- df_TampanelSustituido_PivotalRefresco %>% 
    dplyr::select(-panel_sustituye)
  
#   panel_refresco n_UPMsXPanel
#   <chr>                 <dbl>
# 1 A09                      21
# 2 B06                      21
# 3 C03                      21
# 4 D08                      21
# 5 E05                      21
  
  # Se le hereda el número de UPMs  a los paneles hijos de los primeros paneles pivotales que son de refresco
    temp_asignaNumUPMPanelRefrescoXEstrato_A <- right_join(df_TampanelSustituido_PivotalRefresco, 
                                                           df_1erospanelesRefresco_Hijos %>% 
                                                             filter(panel_derivado != ""),
                    by = c("panel_refresco" = "panel_pivote")) %>% select(panel_derivado, n_UPMsXPanel)
    
    names(temp_asignaNumUPMPanelRefrescoXEstrato_A)[1] <- "panel_refresco"
    
    # Se conforma una tabla con el número de UPMs en todos los paneles de refresco, se garantiza
    #que herede el tamaño del panel saliente en cada columna
    
    temp_asignaNumUPMPanelRefrescoXEstrato_B <- bind_rows(df_TampanelSustituido_PivotalRefresco, 
                                                          temp_asignaNumUPMPanelRefrescoXEstrato_A)
  
    temp_asignaNumUPMPanelRefrescoXEstrato <- temp_asignaNumUPMPanelRefrescoXEstrato_B %>% 
      arrange(panel_refresco)
    # 
    # temp_asignaNumUPMPanelRefrescoXEstrato <- df_panelesSustituidos_Hijos %>%
    # rename(panel = panel_sustituye) %>% 
    # left_join(temp_asignaNumUPMPanelNoRefrescoXEstrato, by = "panel") %>% 
    # select(-panel)
    # 
  temp_asignaNumUPMPanelNoRefrescoXEstrato$estrato  <- vctr_estratos[i]   
  temp_asignaNumUPMPanelRefrescoXEstrato$estrato  <- vctr_estratos[i]

  lst_asignaNumUPMPanelNoRefrescoXEstrato[[i]] <- temp_asignaNumUPMPanelNoRefrescoXEstrato
  lst_asignaNumUPMPanelRefrescoXEstrato[[i]] <- temp_asignaNumUPMPanelRefrescoXEstrato

  rm(temp_asignaNumUPMPanelNoRefrescoXEstrato)
  rm(temp_asignaNumUPMPanelRefrescoXEstrato)

  }

df_asignaNumUPMPanelNoRefrescoXEstrato <- bind_rows(lst_asignaNumUPMPanelNoRefrescoXEstrato)
df_asignaNumUPMPanelRefrescoXEstrato <- bind_rows(lst_asignaNumUPMPanelRefrescoXEstrato)



df_asignaNumUPMPanelNoRefrescoXEstrato <- df_asignaNumUPMPanelNoRefrescoXEstrato[c("estrato", "panel", "n_UPMsXPanel")]
df_asignaNumUPMPanelRefrescoXEstrato <- df_asignaNumUPMPanelRefrescoXEstrato[c("estrato", "panel_refresco", "n_UPMsXPanel")]
```



Guardar la estimación de tamaño de muestra en cada panel de refresco (dentro de cada estrato)


```{r}
setwd("output/Resultados/3.AsignacionTamMuestraUPMsEnCadaPanel")
saveRDS(df_asignaNumUPMPanelNoRefrescoXEstrato, "df_asignaNumUPMPanelNoRefrescoXEstrato.Rds")
saveRDS(df_asignaNumUPMPanelRefrescoXEstrato, "df_asignaNumUPMPanelRefrescoXEstrato.Rds")

write_xlsx(df_asignaNumUPMPanelNoRefrescoXEstrato, "df_asignaNumUPMPanelNoRefrescoXEstrato.xlsx")
write_xlsx(df_asignaNumUPMPanelRefrescoXEstrato, "df_asignaNumUPMPanelRefrescoXEstrato.xlsx")


```


head(df_asignaNumUPMPanelNoRefrescoXEstrato)
                  estrato panel n_UPMsXPanel
1 111 Central Urbano Bajo   A01           21
2 111 Central Urbano Bajo   A02           21
3 111 Central Urbano Bajo   A03           21
4 111 Central Urbano Bajo   A04           21
5 111 Central Urbano Bajo   A05           21
6 111 Central Urbano Bajo   A06           21

Se seleccionó una más UPM:
```{r}
prueba <- df_asignaNumUPMPanelRefrescoXEstrato %>% 
  filter(panel_refresco   %in% df_pivote_Refresco$panel_pivote) %>% pull(n_UPMsXPanel) %>% sum()
prueba
```

```{r}

```

