---
title: "Seleccion Muestra Maestra de UPMs y muestra de refresco"
author: "José Fernando Zea"
date: "2024-11-05"
output: html_document
---

```{r setup, include=FALSE}
knitr::opts_chunk$set(echo = TRUE)
```


```{r}
library(dplyr)
library(writexl)
```


```{r}
setwd("scripts")
source("utils_minimal_block500.R")
source("utils_row_500.R")
source("utils_test_contigous500.R")
source("panel500.R")

# Nos traemos los siguientes dataframes:
# df_paneles1raFila_HijosNoRefresco
# df_panelesRefresco_Hijos
# df_panelesSustituidos_Hijos
source("lectura_insumos_esquema_rotacion.R")
```


Leemos cuales son los paneles pivotales:

```{r}
df_pivote_noRefresco <- data.frame(panel_pivote = unique(df_paneles1raFila_HijosNoRefresco$panel_pivote))
df_pivote_Refresco <- data.frame(panel_pivote = unique(df_panelesRefresco_Hijos$panel_pivote))
```



Traemos la asignación del tamaño de muestra  trimestral por estrato: 


```{r}
setwd("output/Resultados/2.AsignacionTamMuestra15Paneles_NumeroAleaPareto")
df_asignacionMuestra15paneles_Trimestre <- readRDS("df_asignacionMuestra15paneles_Trimestre.Rds") # 
```

Leemos el número total de UPMs que se seleccionan enc ada UPM de refuerzo (tanto pivotal) como no pivotal:

```{r}
setwd("output/Resultados/3.AsignacionTamMuestraUPMsEnCadaPanel")
df_asignaNumUPMPanelRefrescoXEstrato <- readRDS("df_asignaNumUPMPanelRefrescoXEstrato.Rds")
```

 A tibble: 1,140 × 3
   estrato                 panel_refresco n_UPMsXPanel
   <chr>                   <chr>                 <dbl>
 1 111 Central Urbano Bajo A09                      21
 2 111 Central Urbano Bajo A10                      21
 3 111 Central Urbano Bajo A11                      21
 4 111 Central Urbano Bajo A12                      21
 5 111 Central Urbano Bajo B06                      21
 6 111 Central Urbano Bajo B07                      21
 7 111 Central Urbano Bajo B08                      21
 8 111 Central Urbano Bajo B09                      21
 9 111 Central Urbano Bajo B10                      21
10 111 Central Urbano Bajo B11                      21



Se calcula el tamaño de muestra de UPMs de refuerzo en cada UPM para poderlas seleccionar a partir del algoritmo de Pareto, traemos los números de Pareto asignados:

```{r}
setwd("output/Resultados/2.AsignacionTamMuestra15Paneles_NumeroAleaPareto")
df_numerosPareto <- readRDS("df_numerosPareto.Rds")
```



# 1. Calculo de número de UPMs de refuerzo

Identitico las UPMs de refresco que son de refresco con una indicadora


```{r}
df_asignaNumUPMPanelRefrescoXEstrato <- df_asignaNumUPMPanelRefrescoXEstrato %>% left_join(df_pivote_Refresco %>% 
                                                   rename(panel_refresco = panel_pivote) %>% 
                                                     mutate(indica_pivote = 1), by = "panel_refresco") %>% 
  mutate(indica_pivote = ifelse(is.na(indica_pivote), 0, indica_pivote))
```

# A tibble: 1,140 × 4
   estrato                 panel_refresco n_UPMsXPanel indica_pivote
   <chr>                   <chr>                 <dbl>         <dbl>
 1 111 Central Urbano Bajo A09                      21             1
 2 111 Central Urbano Bajo A10                      21             0
 3 111 Central Urbano Bajo A11                      21             0
 4 111 Central Urbano Bajo A12                      21             0
 5 111 Central Urbano Bajo B06                      21             1
 6 111 Central Urbano Bajo B07                      21             0
 7 111 Central Urbano Bajo B08                      21             0
 8 111 Central Urbano Bajo B09                      21             0
 9 111 Central Urbano Bajo B10                      21             0
10 111 Central Urbano Bajo B11                      21             0


Calculamos el total de UPMs de Refuerzo por estrato (basta con seleccionar las de pivote ya que las UPMs de refresco hijas son las mismas):

```{r}
df_nUPMRefresco <- df_asignaNumUPMPanelRefrescoXEstrato %>% 
  filter(indica_pivote == 1) %>% group_by(estrato) %>% 
  summarise(n_upmRefresco = sum(n_UPMsXPanel)) %>% arrange(estrato)
```


Construimos una tabla acá que tiene el tamaño de muestra de UPMs por región y las que se requieren renovar:

```{r}
df_asignacionMuestra15paneles_Trimestre <- df_asignacionMuestra15paneles_Trimestre %>% 
  left_join(df_nUPMRefresco, by = "estrato")
```



# Seleccionar muestra maestra de UPMs muestra maestra y de refuezo (refresco)

```{r}
df_tamMuestraMaestraRefrescosUPM <- df_asignacionMuestra15paneles_Trimestre %>% select(estrato, nI_h,  n_upmRefresco)
```



Seleccionamos en cada estrato las UPM's:

```{r}
vctr_estratos <- unique(df_asignacionMuestra15paneles_Trimestre$estrato) %>% sort()
num_estratos <- length(vctr_estratos)
```

```{r}
set.seed(30092024)
semillas <- sample(1:1000, num_estratos)
```


```{r}
df_numerosPareto <- df_numerosPareto %>% arrange(aleatorio_pareto)

lst_marcoSeleccion <- vector(mode = "list", length = length(vctr_estratos))
for(i in 1:length(vctr_estratos)){
  temp_nI_h <- df_tamMuestraMaestraRefrescosUPM$nI_h[i]
  temp_n_upmRefresco <- df_tamMuestraMaestraRefrescosUPM$n_upmRefresco[i]
  
  temp_alea <- df_numerosPareto %>% filter(estrato == vctr_estratos[i]) %>% arrange()
  
  temp_alea$indica_seleccion <- 0
  temp_alea$indica_seleccion[1:(temp_nI_h + temp_n_upmRefresco)] <- 1
  
  # Luego para que las de refresco no se vean afectadas por la medida de tamaño y queden en la cola,
  # se seleccionan aleatoriamente entre los ceros 
  
  set.seed(semillas[i])
  temp_alea$alea_selRefresco <- runif(nrow(temp_alea))
  temp_alea <- temp_alea %>% arrange(alea_selRefresco)
  
  temp_alea[temp_alea$indica_seleccion ==1 ,]$indica_seleccion[1:temp_n_upmRefresco] <- 2 

  lst_marcoSeleccion[[i]] <- temp_alea
  
}
rm(temp_alea)
rm(temp_nI_h)
rm(temp_n_upmRefresco)

df_marcoSeleccion <- bind_rows(lst_marcoSeleccion)
df_marcoSeleccion <- df_marcoSeleccion %>% arrange(estrato, upm)
```


```{r}
table(df_marcoSeleccion$indica_seleccion)
```


Ya quedaron seleccionadas tanto las UPMs de la muestra maestra como las de refresco, el siguiente paso será asignar
cada uno de las UPMs a los paneles iniciales como de refuerzo

```{r}
setwd("output/Resultados/4.SeleccionUPMMuestraMaestraRefresco")
saveRDS(df_marcoSeleccion, "df_marcoSeleccion.Rds")
```


```{r}

```

