---
title: "Asignación UPM a panles Principales y de refresco"
author: "José Fernando Zea"
date: "2024-11-05"
output: html_document
---

```{r setup, include=FALSE}
knitr::opts_chunk$set(echo = TRUE)
```


```{r}
library(dplyr)
library(writexl)
```


```{r}
setwd("scripts")
source("utils_minimal_block500.R")
source("utils_row_500.R")
source("utils_test_contigous500.R")
source("panel500.R")

# Nos traemos los siguientes dataframes:
# df_paneles1raFila_HijosNoRefresco
# df_panelesRefresco_Hijos
# df_panelesSustituidos_Hijos
source("lectura_insumos_esquema_rotacion.R")
```


Leemos cuales son los paneles pivotales:

```{r}
df_pivote_noRefresco <- data.frame(panel_pivote = unique(df_paneles1raFila_HijosNoRefresco$panel_pivote))
df_pivote_Refresco <- data.frame(panel_pivote = unique(df_panelesRefresco_Hijos$panel_pivote))
```

Traemos la asignación del tamaño de muestra  trimestral por estrato: 

```{r}
setwd("output/Resultados/2.AsignacionTamMuestra15Paneles_NumeroAleaPareto")
df_asignacionMuestra15paneles_Trimestre <- readRDS("df_asignacionMuestra15paneles_Trimestre.Rds") # 
```

```{r}
vctr_estratos <- unique(df_asignacionMuestra15paneles_Trimestre$estrato) %>% sort()
```

```{r}
setwd("output/Resultados/4.SeleccionUPMMuestraMaestraRefresco")
df_marcoSeleccion <- readRDS("df_marcoSeleccion.Rds")
```

```{r}
setwd("output/Resultados/3.AsignacionTamMuestraUPMsEnCadaPanel")
df_asignaNumUPMPanelNoRefrescoXEstrato <- readRDS("df_asignaNumUPMPanelNoRefrescoXEstrato.Rds")
df_asignaNumUPMPanelRefrescoXEstrato <- readRDS("df_asignaNumUPMPanelRefrescoXEstrato.Rds")
```

Información del marco:

```{r}
setwd("output/1.LecturaPreprocesamientoMarco_InfoTam")
df_marco <- readRDS("df_marco.Rds")
```





# 1. Asignación (Herencia) de UPMs a Paneles de refuerzo y de no refuerzo

Se herederán las mismas UPMs a los paneles hijos y paneles de refresco (pivotales e hijos)


# a. Selección de UPMs para paneles los paneles que son de refresco y los que no refresco


Se filtran las UPMs que se usarán para los paneles que no son de refresco y las que si la son, recueda que  1 significa que son los 1505 UPMS origintales, 2 que son las 1169 que entrarán en los paneles de refuerzo y 0 que no son UPMS seleccionadas.

Se seleccionan las UPMs que serán usadas para los paneles que no son de refuerzo:


```{r}
df_upm_seleccionadas_maestra <- df_marcoSeleccion %>% filter(indica_seleccion == 1)
df_upm_seleccionadas_refresco <- df_marcoSeleccion %>% filter(indica_seleccion == 2)
```


# b. Asignación aleatoria de paneles a UPMs que no son de refresco


Paso 1: Asignamos los paneles iniciales (pivotales) a las UPMs seleccionadas: 

Las  UPMS que se seleccionan en la muestra maestra en cada estrato se asignan a A1, A2 ... O1, asigno aleatoriamente los paneles pivotales

```{r}
# Paso necesario puesto que necesito aleatoriedad para asignar a los paneles de cada estrato
set.seed(30092024)
df_upm_seleccionadas_maestra$alea_AsignaUPM_PanelNoRefresco <- 
  runif(n = nrow(df_upm_seleccionadas_maestra)) 

df_upm_seleccionadas_maestra <- df_upm_seleccionadas_maestra %>%  arrange(estrato, alea_AsignaUPM_PanelNoRefresco)
```

Se asignan las  UPMs a cada uno de los paneles que no son de refuerzo que se encuentran en la primera fila (pivotales) del panel rotativo

```{r}
# Ya está ordenando aleatorio
lst_upm_seleccionadas_panelesPivotalesNoRefresco <- vector(mode = "list", length = length(vctr_estratos))
for(i in 1:length(vctr_estratos)){
  
  temp_upm_seleccionadas_panelesPivotales <- df_upm_seleccionadas_maestra %>% 
    filter(estrato == vctr_estratos[i])

    if(df_asignacionMuestra15paneles_Trimestre$num_panelesGrandes[i] == 0){
      temp_upm_seleccionadas_panelesPivotales$panel <-  rep(Paneles[1,] %>% as.character(), 
            rep(df_asignacionMuestra15paneles_Trimestre$NumPSU_panelesPequenos[i], 15))
    }
    
   if(df_asignacionMuestra15paneles_Trimestre$num_panelesGrandes[i] >= 1){
   
   # En esta tabla se asignan aleatoriamente las UPMs a los paneles pivotales que no son de refresco (primera fila)   
     
     temp_tamupmpivotalesNorefresco <- df_asignaNumUPMPanelNoRefrescoXEstrato %>%
       filter(estrato == vctr_estratos[i] & panel %in% (Paneles[1,] %>% as.character())) %>% pull(n_UPMsXPanel)
     
      # c(rep(df_asignacionMuestra[i,]$NumPSU_panelesGrandes , df_asignacionMuestra[i,]$num_panelesGrandes), 
      #         rep(df_asignacionMuestra[i,]$NumPSU_panelesPequenos  , df_asignacionMuestra[i,]$Num_panelesPequenos))
     
   temp_upm_seleccionadas_panelesPivotales$panel <-  rep(Paneles[1,] %>% as.character(), 
                                                         temp_tamupmpivotalesNorefresco
            )
   
   # temp_upm_seleccionadas_panelesPivotales: Asigna el número de UPMs en un trimestre a los paneles de la primera fila (pivotales)
  }

    
  lst_upm_seleccionadas_panelesPivotalesNoRefresco[[i]] <- temp_upm_seleccionadas_panelesPivotales
  }

# Contiene en cada estrato la asignación de UPMs a los paneles de la primera fila (pivotales de no refresco)
df_upm_seleccionadas_panelesPivotalesNoRefresco <- bind_rows(lst_upm_seleccionadas_panelesPivotalesNoRefresco)

```

```{r}
nrow(df_upm_seleccionadas_panelesPivotalesNoRefresco) # 2556
```


Paso 2: Asignamos las UPMs a los paneles que nos son iniciales (pivotales) ni tamposo son de refrescos:


Se asignan las mismas UPMs del panel pivota de la respectiva columna a los paneles que no son de refrescos
```{r}
lst_asignaPanelNoPivotalUPMNoRefresco <- vector(mode = "list", length = nrow(df_paneles1raFila_HijosNoRefresco))

for(i in 1:nrow(df_paneles1raFila_HijosNoRefresco)){
  temp_upms_NoPivotalUPMNoRefresco <- df_upm_seleccionadas_panelesPivotalesNoRefresco %>% 
    filter(panel == df_paneles1raFila_HijosNoRefresco[i,] %>% pull(panel_pivote))
  
  temp_upms_NoPivotalUPMNoRefresco <- temp_upms_NoPivotalUPMNoRefresco %>% left_join(df_paneles1raFila_HijosNoRefresco[i,], 
                                       by = c("panel" = "panel_pivote"))
  temp_upms_NoPivotalUPMNoRefresco$panel <- NULL
  # Esta tabla contiene el número de UPMs asignados para todos los paneles hijos de los paneles de la primera fila (se hereda este 
  # tamaño)
  temp_upms_NoPivotalUPMNoRefresco <- temp_upms_NoPivotalUPMNoRefresco %>% rename(panel = panel_derivado)
  lst_asignaPanelNoPivotalUPMNoRefresco[[i]] <- temp_upms_NoPivotalUPMNoRefresco
}
rm(temp_upms_NoPivotalUPMNoRefresco)

df_asignaPanelNoPivotalUPMNoRefresco <- bind_rows(lst_asignaPanelNoPivotalUPMNoRefresco)
df_asignaPanelNoPivotalUPMNoRefresco <- df_asignaPanelNoPivotalUPMNoRefresco %>% arrange(estrato, upm, panel)
```


Paso 3: Unificamos en un dataframe las upm que no son de refurzo pivotales y demás:

```{r}
df_upm_seleccionadas_panelesPivotalesNoRefresco$indica_pivote <- 1
df_asignaPanelNoPivotalUPMNoRefresco$indica_pivote <- 0
df_upm_EnpanelesNoRefresco <- bind_rows(df_upm_seleccionadas_panelesPivotalesNoRefresco, 
                                      df_asignaPanelNoPivotalUPMNoRefresco)
df_upm_EnpanelesNoRefresco$indica_seleccion <- ifelse(df_upm_EnpanelesNoRefresco$indica_seleccion == 1,
                                                      "paneles_noRefresco", NA_character_)
head(df_upm_EnpanelesNoRefresco)
```


# c. Asignación aleatoria de paneles a UPMs que son de refresco


Paso 1: Asignamos los paneles iniciales de refresco a las UPMs seleccionadas: 


```{r}
# Paso necesario puesto que necesito aleatoriedad para asignar a los paneles de cada estrato
# SOn 1191 UPMs UPMs de refresco
set.seed(30092024)
df_upm_seleccionadas_refresco$alea_AsignaUPM_PanelRefresco <- 
  runif(n = nrow(df_upm_seleccionadas_refresco)) 
df_upm_seleccionadas_refresco <- df_upm_seleccionadas_refresco %>%  arrange(estrato, alea_AsignaUPM_PanelRefresco)
df_upm_seleccionadas_refresco$alea_AsignaUPM_PanelRefresco <- NULL
```




Se asignan las  UPMs a cada uno de los paneles que son de refuerzo  (pivotales):

```{r}
# Ya está ordenando aleatorio
lst_upm_seleccionadas_panelesRefrescoPivotales <- vector(mode = "list", length = length(vctr_estratos))

# "C03" "D08" "E13" "F09" "J05" "L06" "M11": paneles pivotales
paneles_refresco_pivote <- df_panelesRefresco_Hijos$panel_pivote %>%
                                                           unique() %>% sort() 


# Acá traigo una tabla que me permite especificar que panel se sustituye por cual de refresco     
#   panel_refresco panel_sustituye
# 1            A09             A08
# 2            B06             B05
# 3            C03             C02
# 4            C11             C02
# 5            D08             D07
# 6            E05             E04
# 7            E13             E04     



for(i in 1:length(vctr_estratos)){
  
  # Estas son todas las UPMs de cada estrato que salieron en la muestra de refrescos
    temp_upm_seleccionadas_panelesRefrescoPivotales <- df_upm_seleccionadas_refresco %>% 
    filter(estrato == vctr_estratos[i])
  
    # vctr_paneles_refresco <- c("C03", "J05", "L06", "D08", "F09", "M11", "E13")
    # sustituye: C02, D07, E12, F08 J04, L05, M10, 
    # Muy clave el orden en las lineas siguientes:
    
    n_rep_C02 <- nrow(df_upm_EnpanelesNoRefresco %>% filter(estrato == vctr_estratos[i] & 
                                             panel == "C02"))
     
     n_rep_J04 <- nrow(df_upm_EnpanelesNoRefresco %>% filter(estrato == vctr_estratos[i] & 
                                             panel == "D07"))
     
     n_rep_L05 <- nrow(df_upm_EnpanelesNoRefresco %>% filter(estrato == vctr_estratos[i] & 
                                             panel == "E12"))
     
     n_rep_D07 <- nrow(df_upm_EnpanelesNoRefresco %>% filter(estrato == vctr_estratos[i] & 
                                             panel == "F08"))
     
     n_repA_F08 <- nrow(df_upm_EnpanelesNoRefresco %>% filter(estrato == vctr_estratos[i] & 
                                             panel == "J04"))
     
    n_repA_M10 <- nrow(df_upm_EnpanelesNoRefresco %>% filter(estrato == vctr_estratos[i] & 
                                             panel == "L05"))
     
     n_repA_E12 <- nrow(df_upm_EnpanelesNoRefresco %>% filter(estrato == vctr_estratos[i] & 
                                             panel == "M10"))
     
    #temp_upm_seleccionadas_panelesRefrescoPivotales$panel <-  NA_character_
    
    # Repetir cada uno de los paneles pivotales de refrescos el número de UPMs que se seleccionaron en los paneles que salieron  
    vctr_asignaPaneles <-  rep(paneles_refresco_pivote, 
            c(n_rep_C02, n_rep_J04, n_rep_L05, n_rep_D07, n_repA_F08, n_repA_M10, n_repA_E12))
    
    # Acá no se hace Pareto por que ya las UPMs de refresco se seleccionaron aleatoriamente usando un esquema 
    # de Pareto y lo que hay que hacer simplemente es repartir aleatoriamente en los paneles con los tamaños
    
    # Asignar aleatoriamente los paneles
    
    
    
temp_upm_seleccionadas_panelesRefrescoPivotales$panel <- vctr_asignaPaneles

temp_upm_seleccionadas_panelesRefrescoPivotales <- temp_upm_seleccionadas_panelesRefrescoPivotales %>% 
  arrange(estrato, upm)

  lst_upm_seleccionadas_panelesRefrescoPivotales[[i]] <- temp_upm_seleccionadas_panelesRefrescoPivotales
  }

df_upm_seleccionadas_panelesRefrescoPivotales <- bind_rows(lst_upm_seleccionadas_panelesRefrescoPivotales)

```



Paso 2: Asignamos las UPMs a los paneles hijos de los paneles de refresco pivotales (los paneles que aparecen por primera vez):


```{r}

df_panelesRefresco_Hijos <- df_panelesRefresco_Hijos %>% filter(!is.na(panel_derivado))
lst_asignaPanelRefrescoUPM <- vector(mode = "list", length = nrow(df_panelesRefresco_Hijos))
# Para cada panel de refresco hijo se asignan las mismas UPMS que a los paneles de refresco pivotales

for(i in 1:nrow(df_panelesRefresco_Hijos %>% filter(panel_derivado != ""))){
  temp_upms <- df_upm_seleccionadas_panelesRefrescoPivotales %>% 
    filter(panel == (df_panelesRefresco_Hijos %>% filter(panel_derivado != ""))[i,] %>% pull(panel_pivote))
  temp_upms <- temp_upms %>% left_join( (df_panelesRefresco_Hijos %>% filter(panel_derivado != ""))[i,], 
                                       by = c("panel" = "panel_pivote"))
  temp_upms$panel <- NULL
  temp_upms <- temp_upms %>% rename(panel = panel_derivado)
  lst_asignaPanelRefrescoUPM[[i]] <- temp_upms
}
rm(temp_upms)

df_asignaPanelRefrescoUPM <- bind_rows(lst_asignaPanelRefrescoUPM)
df_asignaPanelRefrescoUPM <- df_asignaPanelRefrescoUPM %>% arrange(estrato, upm, panel)
```


Unificamos en un dataframe las upm que son de refurzo pivotales y demás:

```{r}
df_upm_seleccionadas_panelesRefrescoPivotales$indica_pivote <- 1
df_asignaPanelRefrescoUPM$indica_pivote <- 0
df_upm_EnpanelesRefresco <- bind_rows(df_upm_seleccionadas_panelesRefrescoPivotales, 
                                      df_asignaPanelRefrescoUPM)
df_upm_EnpanelesRefresco$indica_seleccion <- ifelse(df_upm_EnpanelesRefresco$indica_seleccion == 2,
                                                      "paneles_Refresco", NA_character_)


```


```{r}
table(df_upm_EnpanelesRefresco$panel)
```



# d. Consolidación asignación de paneles a UPMs 

Consolidadomos las UPMs asignados a los paneles tanto de refuerzon como las originales (no de refuerzo):


```{r}
unique(df_upm_EnpanelesNoRefresco$upm) %>% length()
unique(df_upm_EnpanelesRefresco$upm) %>% length()
```


```{r}
df_upm_EnpanelesNoRefresco$indica_muestra_maestra <- 1
df_upm_EnpanelesRefresco$indica_muestra_maestra <- 0

df_upmEnpaneles_consolidado <- bind_rows(df_upm_EnpanelesNoRefresco, df_upm_EnpanelesRefresco)
```


Importante que se mantengan constante en las letras:

```{r}
table(df_upmEnpaneles_consolidado$panel)
```


```{r}
unique(df_upmEnpaneles_consolidado$upm) %>% length()
unique(df_upmEnpaneles_consolidado$upm) %>% length()
```

Resumimos en cuantos paneles están asignado cada una de las UPM's

```{r}
resumen_panelesUPM <- df_upmEnpaneles_consolidado %>% group_by(upm) %>% count()
```



# e. Entrega archivo principal



Entrega principal:

```{r}
df_entregaMuestraCostaRica <- df_upmEnpaneles_consolidado %>%
  select(estrato, panel, upm,  viviendas_preliminares)

# Pegarle información para consolidar

df_entregaMuestraCostaRica <- left_join(df_entregaMuestraCostaRica, df_marco, by = "upm")

# Marcar si es UPM de la muestra maestra o de reemplazo
df_entregaMuestraCostaRica$indicadora_panel_pivotal <- ifelse(df_entregaMuestraCostaRica$panel %in%
                                                      vctr_paneles_refresco, "pivotal_panel_refresco",
      ifelse(df_entregaMuestraCostaRica$panel %in% as.character(Paneles[1,]), "pivotal_panel_inicial", NA_character_)
                                                      )


df_entregaMuestraCostaRica$indicadora_tipoPanel <- ifelse(df_entregaMuestraCostaRica$panel %in%
        sort(c(vctr_paneles_refresco, unique( (df_panelesRefresco_Hijos  %>% filter(panel_derivado != ""))$panel_derivado))), "panel_refresco",
        "panel_inicial")

```



```{r}
setwd("output/Resultados/5.AsignacionUPMaPanelesPrincipalesRefuerzo")
write_xlsx(df_entregaMuestraCostaRica, "EntregaMuestraCostaRica6oTrimestres.xlsx")
saveRDS(df_entregaMuestraCostaRica, "EntregaMuestraCostaRica6oTrimestres.Rds")


#df_upmEnpaneles_consolidado # Opcional salvar
```


```{r}
comprobacion <- table(df_upmEnpaneles_consolidado$panel) %>% as.data.frame() 
names(comprobacion) <- c("Panel", "NumUPMs")
```

```{r}
setwd("output/Resultados/5.AsignacionUPMaPanelesPrincipalesRefuerzo")
write_xlsx(comprobacion, "comprobacionNumUPMPanelIgual.xlsx")
```


```{r}

```

