---
title: "Descriptivos Paneles"
author: "José Fernando Zea"
date: "2024-11-05"
output: html_document
---

```{r setup, include=FALSE}
knitr::opts_chunk$set(echo = TRUE)
```


```{r}
library(dplyr)
```



```{r}
setwd("scripts")
source("utils_minimal_block500.R")
source("utils_row_500.R")
source("utils_test_contigous500.R")
source("panel500.R")

# Nos traemos los siguientes dataframes:
# df_paneles1raFila_HijosNoRefresco
# df_panelesRefresco_Hijos
# df_panelesSustituidos_Hijos
source("lectura_insumos_esquema_rotacion.R")
```
```{r}
setwd("output/Resultados/5.AsignacionUPMaPanelesPrincipalesRefuerzo")
df_entregaMuestraCostaRica <- readRDS("EntregaMuestraCostaRica6oTrimestres.Rds")
```

```{r}
vctr_estratos <- unique(df_entregaMuestraCostaRica$estrato) %>% sort()
```



Conteo de paneles de Refresco:

```{r}
descripcion_paneles <- df_entregaMuestraCostaRica %>% group_by(indicadora_panel_pivotal) %>% 
  count() %>% ungroup() %>% 
  slice(-3)
descripcion_paneles <- rbind(descripcion_paneles, data.frame(indicadora_panel_pivotal = "Total", n = sum(descripcion_paneles$n)))
```


```{r}
setwd("output/Resultados/6.Descriptivos/")
write_xlsx(descripcion_paneles, "1.descripcion_paneles.xlsx")
```

Cuantas UPMs tiene cada Panel dentro de cada estrato:


```{r}
lst_tamPanelesEstrato <- vector(mode = "list", length = length(vctr_estratos))
for(i in 1:length(vctr_estratos)){
  temp_estratos <- df_entregaMuestraCostaRica %>% filter(estrato == vctr_estratos[i])
  temp_estratos <- temp_estratos %>% group_by(panel) %>% summarise(cuenta = n())
  temp_estratos$estrato <- vctr_estratos[i]
  temp_estratos <- temp_estratos %>% relocate(estrato)
  lst_tamPanelesEstrato[[i]] <- temp_estratos
}
names(lst_tamPanelesEstrato) <- vctr_estratos
```

```{r}
setwd("output/Resultados/6.Descriptivos/")
write_xlsx(lst_tamPanelesEstrato, "2.Num_UPMSEnPanel_estrato.xlsx")
```



```{r}
consulta_numUPMSXPanel <- df_entregaMuestraCostaRica %>% group_by(estrato, panel) %>% 
  summarise(n_UPMsXpanel = n())
```


```{r}
setwd("output/Resultados/6.Descriptivos/")
write_xlsx(consulta_numUPMSXPanel, "2.Num_UPMSEnPanel_estrato_Largo.xlsx")
```


Matriz rotapanel:

```{r}
consulta_numUPMSXPanelMatriz <- reshape2::dcast(data = consulta_numUPMSXPanel, estrato ~ panel, value.var = "n_UPMsXpanel")
```

```{r}
setwd("output/Resultados/6.Descriptivos/")
write_xlsx(consulta_numUPMSXPanelMatriz, "2.MATRIZ_Num_UPMSEnPanel_estrato.xlsx")
```



```{r}
vctr_numerico <- rep(NA_integer_, nrow(Paneles))
for(i in 1:nrow(Paneles)){
vctr_numerico[i] <- df_entregaMuestraCostaRica %>% filter(panel %in% as.character(Paneles[i,])) %>% nrow()
}
df_comprobacionTamanoTrimestre <- data.frame(Trimestre = 1:60, n_h = vctr_numerico)
```


```{r}
setwd("output/Resultados/6.Descriptivos/")
write_xlsx(df_comprobacionTamanoTrimestre, "3a.TamMuestra_Trimestre.xlsx")
```




```{r}
matriz_estratoTrimestre <- matrix(0L, length(vctr_estratos), nrow(Paneles))
for(i in 1:length(vctr_estratos)){
  for(j in 1:nrow(Paneles)){
  
  matriz_estratoTrimestre[i,j] <-   df_entregaMuestraCostaRica %>% 
    filter(estrato == vctr_estratos[i] & panel %in% as.character(Paneles[j,])) %>% nrow()
  }
}
matriz_estratoTrimestre <- t(matriz_estratoTrimestre) %>% as.data.frame()
colnames(matriz_estratoTrimestre) <- vctr_estratos
row.names(matriz_estratoTrimestre) <- paste0("T", 1:60)

```


```{r}
setwd("output/Resultados/6.Descriptivos/")
write_xlsx(matriz_estratoTrimestre, "3b.MuestraUPMS_TrimestrePanelXEstrato.xlsx")
```



Muestra UPMS enc ada estrato por trimestre:

```{r}
lst_muestraXTrimestre <- vector(mode = "list", length = nrow(Paneles))
for(i in 1:nrow(Paneles)){
  temp_upmsXTrimestre <- df_entregaMuestraCostaRica %>% filter(panel %in% as.character(Paneles[i,]))
    lst_muestraXTrimestre[[i]] <- temp_upmsXTrimestre %>% select(estrato, upm, panel) %>% 
      arrange(estrato, panel, upm)
} 
names(lst_muestraXTrimestre) <- paste0("T", 1:60)
```


```{r}
setwd("output/Resultados/6.Descriptivos/")
write_xlsx(lst_muestraXTrimestre, "3c.TamMuestraUPMS_TrimestrePanelXEstrato.xlsx")
```





# Descriptivos solicitados Costa Rica

Creación del mes


```{r}
#mes1 <- c("A01",	"B01",	"C01",	"D01",	"E01")
#mes2 <- c("F01", "G01", "H01", "I01", "J01")
#mes2 <- c("K01",	"L01",	"M01",	"N01",	"O01")
```



```{r}
anno <- stringr::str_pad(as.character(rep(1:15, each = 4)), 
                         width = 2, side = "left", pad = "0")

Paneles_df <- as.data.frame(Paneles)
Paneles_df$anno <- anno
Paneles_df$anno <- anno

trimestre <- rep(1:4, 15)
Paneles_df$trimestre <- trimestre
```


Arreglo primer mes de cada trimestre


```{r}
Paneles_mes1CadaTrimestre <- Paneles_df[,c(1:5, 16, 17)]
Paneles_mes1CadaTrimestre$mes <- ifelse(Paneles_mes1CadaTrimestre$trimestre == 1, "01",
                                      ifelse(Paneles_mes1CadaTrimestre$trimestre == 2, "04",
                                  ifelse(Paneles_mes1CadaTrimestre$trimestre == 3, "07",
                                  ifelse(Paneles_mes1CadaTrimestre$trimestre == 4, "10", NA_character_))))

Paneles_mes1CadaTrimestre$anno_mes <- paste0("A", Paneles_mes1CadaTrimestre$anno, "M", Paneles_mes1CadaTrimestre$mes)



Paneles_mes2CadaTrimestre <- Paneles_df[,c(6:10, 16, 17)]
Paneles_mes2CadaTrimestre$mes <- ifelse(Paneles_mes2CadaTrimestre$trimestre == 1, "02",
                                      ifelse(Paneles_mes2CadaTrimestre$trimestre == 2, "05",
                                  ifelse(Paneles_mes2CadaTrimestre$trimestre == 3, "08",
                                  ifelse(Paneles_mes2CadaTrimestre$trimestre == 4, "11", NA_character_))))

Paneles_mes2CadaTrimestre$anno_mes <- paste0("A", Paneles_mes2CadaTrimestre$anno, "M", Paneles_mes2CadaTrimestre$mes)


Paneles_mes3CadaTrimestre <- Paneles_df[,c(11:15, 16, 17)]
Paneles_mes3CadaTrimestre$mes <- ifelse(Paneles_mes3CadaTrimestre$trimestre == 1, "03",
                                      ifelse(Paneles_mes3CadaTrimestre$trimestre == 2, "06",
                                  ifelse(Paneles_mes3CadaTrimestre$trimestre == 3, "09",
                                  ifelse(Paneles_mes3CadaTrimestre$trimestre == 4, "12", NA_character_))))


Paneles_mes3CadaTrimestre$anno_mes <- paste0("A", Paneles_mes3CadaTrimestre$anno, "M", Paneles_mes3CadaTrimestre$mes)
```


Unificaciónd data.frame:

```{r}
temp1 <- Paneles_mes1CadaTrimestre[,c(1,9)]
names(temp1) <- "month1"

temp2 <- Paneles_mes1CadaTrimestre[,c(2,9)]
names(temp2) <- "month1"

temp3 <- Paneles_mes1CadaTrimestre[,c(3,9)]
names(temp3) <- "month1"

temp4 <- Paneles_mes1CadaTrimestre[,c(4,9)]
names(temp4) <- "month1"

temp5 <- Paneles_mes1CadaTrimestre[,c(5,9)]
names(temp5) <- "month1"
Paneles1 <- rbind(temp1, temp2, temp3, temp4, temp5)
```


```{r}
temp1 <- Paneles_mes2CadaTrimestre[,c(1,9)]
names(temp1) <- "month2"

temp2 <- Paneles_mes2CadaTrimestre[,c(2,9)]
names(temp2) <- "month2"

temp3 <- Paneles_mes2CadaTrimestre[,c(3,9)]
names(temp3) <- "month2"

temp4 <- Paneles_mes2CadaTrimestre[,c(4,9)]
names(temp4) <- "month2"

temp5 <- Paneles_mes2CadaTrimestre[,c(5,9)]
names(temp5) <- "month2"


Paneles2 <- rbind(temp1, temp2, temp3, temp4, temp5)
```


```{r}
temp1 <- Paneles_mes3CadaTrimestre[,c(1,9)]
names(temp1) <- "month3"

temp2 <- Paneles_mes3CadaTrimestre[,c(2,9)]
names(temp2) <- "month3"

temp3 <- Paneles_mes3CadaTrimestre[,c(3,9)]
names(temp3) <- "month3"

temp4 <- Paneles_mes3CadaTrimestre[,c(4,9)]
names(temp4) <- "month3"

temp5 <- Paneles_mes3CadaTrimestre[,c(5,9)]
names(temp5) <- "month3"


Paneles3 <- rbind(temp1, temp2, temp3, temp4, temp5)
```



```{r}
names(Paneles1)[1] <- "panel"
names(Paneles2)[1] <- "panel"
names(Paneles3)[1] <- "panel"

names(Paneles1)[2] <- "year_month"
names(Paneles2)[2] <- "year_month"
names(Paneles3)[2] <- "year_month"

PanelesLong <- rbind(Paneles1, Paneles2, Paneles3)
```




```{r}
consultaXmes <- df_entregaMuestraCostaRica %>% select(estrato, panel, upm) %>% left_join(PanelesLong)
```



```{r}
ResumenConsultaXmes <- consultaXmes %>% group_by(estrato, panel, year_month) %>% summarise(n_UPMS = n_distinct(upm)) %>% arrange(estrato, panel, year_month)
```

Reestructurar
Filas: 30 estratos X 192 paneles
Columnas: 15 años X 4 Trimestres X 3 meses: 180

```{r}
MatrizMensual <- reshape2::dcast(data = ResumenConsultaXmes, estrato + panel ~ year_month,
                     value.var = "n_UPMS", FUN = mean, na.rm = T)
```



```{r}
setwd("output/Resultados/6.Descriptivos/")
write_xlsx(MatrizMensual, "4.MatrizEstrato_panelMes.xlsx")
write_xlsx(ResumenConsultaXmes, "4.ResumenEstrato_panelMes.xlsx")
```



```{r}
ResumenXMes <- MatrizMensual %>%
  group_by(estrato) %>%
  summarise(across(starts_with("A"), ~ sum(.x, na.rm = TRUE), .names = "sum_{.col}"))
```



```{r}
setwd("output/Resultados/6.Descriptivos/")
write_xlsx(ResumenXMes, "4.MatrizEstratoMes.xlsx")

```

Matriz Rotapanel Trimestral

```{r}

```

