---
title: "Reemplazos"
output: html_document
date: "2024-12-23"
---

```{r setup, include=FALSE}
knitr::opts_chunk$set(echo = TRUE)
```

```{r}
library(dplyr)
```


Cargamos la muestra:

```{r}
setwd("output/Resultados/5.AsignacionUPMaPanelesPrincipalesRefuerzo")
datos_muestra <- readRDS("EntregaMuestraCostaRica6oTrimestres.Rds")
```



Revisar UPMs ya seleccionados:

```{r}
upms_seleccionados <- unique(datos_muestra$upm) 
```

```{r}
length(upms_seleccionados)
```



Leemos los números de Paretos:

```{r}
setwd("output/Resultados/2.AsignacionTamMuestra15Paneles_NumeroAleaPareto")
df_numerosPareto <- readRDS("df_numerosPareto.Rds")
df_numerosPareto <- df_numerosPareto %>% arrange(estrato, aleatorio_pareto)
```

Marcamos las UPM seleccionada:

```{r}
df_numerosPareto$indica_muestra <- as.integer(df_numerosPareto$upm %in% 
                                                upms_seleccionados)
```

```{r}
table(df_numerosPareto$indica_muestra)
```


Marquemos las UPMs que se desean reemplezar

```{r}
# Codigos UPM a Reemplazar
upms_reemplazar <- c(70404015, 60704013, 70102032)
```


```{r}
df_numerosPareto$indica_UPMsAreemplazar <- as.integer(df_numerosPareto$upm %in% 
                                                upms_reemplazar)
```


Ahora filtramos las zonas donde se encuentran estas tres UPMs

```{r}
zonas_UPMReemplazar <- df_numerosPareto %>% 
  filter(indica_UPMsAreemplazar == 1) %>% 
  select(estrato)
```

Restringimos los números de Pareto a las zonas donde se requieren hacer reemplazos:

```{r}
df_numerosPareto_estratos <- df_numerosPareto %>% 
  filter(estrato %in% zonas_UPMReemplazar$estrato)
```




Colocar una dummy de las UPMs potenciales a reemplazar y tambien los grupos que son conformados de manera
natural por los pivotes (1's) que corresponden a los reemplazos. Dejar los grupos 1 a 3:

```{r}
df_numerosPareto_estratos <- df_numerosPareto_estratos %>% 
  mutate(indica_potencial = as.integer(indica_muestra == 0 & indica_UPMsAreemplazar == 0))
```

Las UPMs a reemplazar son:

```{r}
which(df_numerosPareto_estratos$indica_UPMsAreemplazar == 1)
```


En el caso del estrato 422 Brunca Rural Medio se requiere reemplazar la UPM la UPM 60704013 (ubicada en la posición 1), se filtran las UPMs potenciales y el primer valor a reemplazar es la UPM 11911003 (ubicada en la posición 133)


En 521 Huetar Caribe Rural Bajo se requieren reemplazar dos UPMs, se dejaran las UPMs potenciales
a reemplazar (que no han sido previamente seleccionadas) y se generará un consecutivo.
El primer valor del consecutivo corresponde a la UPM 70404015 (ubicada en la posición 246) se reemplazaría
por el primer consecutivo.
El segunda valor segundo valor a reemplazar corresponde a la UPM 70102032 (ubicada en la posición 343), se reemplazara con el segundo consecutivo. 

Nota: En caso de que estos valores no sean  reemplazos  fáciles de visitar el consecutivo 3 de Huetar Caribe Rural correspondiría al reemplazo de la UPM 70404015 y el consecutivo 4 de Huetar Caribe Rural correspondería al reemplazo de la UPM 70102032 y así sucesivamente (los consecutivos impares pares se destinarían para la UPM 70404015 y los pares para UPM 70102032)



```{r}
df_candidatosReemplazo <- df_numerosPareto_estratos %>% filter(indica_potencial == 1) %>% 
    group_by(estrato) %>% mutate(consecutivo = row_number()) %>% ungroup()
```


Seleccionamos las UPMs potenciales para los reemplazos

```{r}
muestra_reemplazo <- df_candidatosReemplazo %>% filter(indica_potencial == 1)
```

Elegimos los reemplazos: el consecutivo 1 en 422 Brunca Rural Medio para la UPM 60704013 y los cosnecutivos 1 y 2 en 521 Huetar Caribe Rural Bajo para las UPMs 70404015 y 70102032 respectivamente


```{r}
muestra_reemplazo2 <- muestra_reemplazo %>% 
  filter((estrato == "422 Brunca Rural Medio" & consecutivo == 1) |
         (estrato == "521 Huetar Caribe Rural Bajo" & consecutivo %in% 1:2))  %>% 
  rename(upm_reemplazo = upm)

```

Se obtiene el siguiente resultado:


```{r}
resultado <- cbind(df_numerosPareto_estratos %>% filter(indica_UPMsAreemplazar == 1) %>% 
  select(estrato, upm) %>% 
  rename(upmAreemplazar = upm), 
  muestra_reemplazo2 %>% dplyr::select(upm_reemplazo)
  )
```


```{r}
resultado
```

